Minutes et répertoires du notaire Pierre ORAGE, 1480 - 1521 (étude XX)
Archives nationales
- Minutes de Pierre ORAGE, 1480 - 1521; MC/ET/XX/1 - MC/ET/XX/2
  - Minutes. 1480 - 1521, MC/ET/XX/1; Document détérioré.
    - 1489, 25 octobre. Transport par Mahiet Delavoirie, marchand bourgeois de Paris, à François Delaruelle, marchand drapier, bourgeois de Paris, de 30 s. p. de rente et des arrérages dus par Olivier Geuffrin, laboureur à Sceaux..-. .- (Au dos de l'acte 1489-10-19, Gilbon, Philippe)., 25 octobre 14
      cession; Sceaux (Hauts-de-Seine); Delaruelle, François; Delavoirie, Mahiet; Geuffrin, Olivier; Labelle, Jean; Labelle, Jeanne; négociant; hôtelier; agriculteur; commerçant
    - 1489, 11 novembre. Vente par Robert Guion, laboureur à Ourcines à Olivier Des Aulnois, marchand rôtisseur, bourgeois de Paris, d'une maison et de terres à Ourcines et Meudon, moyennant 22 l. t .-, 11 novembre 1489; MC/ET/XX/1
      Du même jour. Bail par Olivier Des Aulnois à Robert Guion desdites terres moyennant un demi muid de blé.
      Précisions sur les lieux: Vélizy-Villacoublay (Yvelines)--L'Urcine
      bail; acte de vente; Meudon (Hauts-de-Seine); Vélizy-Villacoublay (Yvelines); Des Aulnois, Olivier; Guion, Robert; agriculteur
    - 1489, 6 décembre. Échange entre Félix Boysneuf, boulanger à Montlhéry, Oudine Régnart, sa femme, et Henriette Régnart, femme séparée d'Alain Coupegorge, marchand d'une part, et Oudin Régnart, écolier à Paris, frère d'Oudine et d'Henriette, d'autre part, des deux tiers par indivis des biens de la succession de Jeanne, femme de Jean Régnart, leur mère, situés dans le diocèse de Beauvais, contre le tiers restant des biens de la succession situés à Notre-Dame-des-Champs..-, 6 décembre 1489; MC/ET/XX/1
      Du même jour. Vente par les mêmes au même du tiers de biens qu'ils ont acquis de lui, moyennant 20 l. t.
      échange; Montlhéry (Essonne); Notre-Dame-des-Champs (quartier); Boisneuf, Félix; Coupegorge, Alain; Régnart, Henriette; Régnart, Jeanne; Régnart, Oudin; Régnart, Oudine; boulanger; commerçant; étudiant
    - 1490, 25 février (n. st.). Bail par Jacquet Malerbe, pelletier fourreur à Paris, rue Galande, à Michel Malerbe, son frère, marchand pelletier au Mans, de la sixième partie en une moitié et du quart en l'autre moitié de la succession de Jean Malerbe et de Guillemine, leurs parents, à prendre sur des biens au Mans et dans les environs, moyennant 6 l. t. de rente., 25 février 1490; MC/ET/XX/1
      bail; Le Mans (Sarthe); Galande (rue); Malerbe, Guillemine; Malerbe, Jacquet; Malerbe, Jean; Malerbe, Michel; fourreur; fourreur; fourreur
    - 1490, 5 avril (n. st.). Accord entre Christophe de Carmonne, procureur général du Roi, et noble Jean de Gamaches, maître d'hôtel du Roi, d'une part, et noble Jacquette Buille, veuve de Pierre Leconte, notaire et secrétaire du Roi et clerc à la Chambre des comptes, d'autre part, pour mettre fin au procès qui les oppose au sujet de 100 l. t., 5 avril 1490; MC/ET/XX/1
      accord; Buille, Jacquette; Carmonne, Christophe de; Gamaches, Jean de; Leconte, Pierre; maître d'hôtel; officier de la Bouche du roi (Ancien Régime); notaire; procureur du roi (Ancien Régime); secrétaire du roi (Ancien Régime)
    - 1492, 20 septembre. Déclaration par Denis Rousseau, marchand drapier, bourgeois de Paris, qu'il a servi de prête-nom à Simon Bourgeois, cordonnier, bourgeois de Paris, lors de la cession que lui a faite Étienne Carré, marchand pâtissier à Paris, rue Saint-Denis, frère et héritier de Thibault Carré, prêtre, du droit qu'il avait sur la maison de la rue Saint-Denis., 20 septembre 1492; MC/ET/XX/1; Détérioré par l'humidité.
      déclaration; Saint-Denis (rue); Bourgeois, Simon; Carré, Etienne; Carré, Thibault; Rousseau, Denis; cordonnier; négociant; prêtre; pâtissier
    - 1496, 28 juillet. Donation par noble Gilles d'Estournyer, écuyer, seigneur d'Estournier et de la Fosse, au couvent des Cordelières, rue de Lourcines, de 100 l. t. à l'occasion de l'entrée en religion de Bonne d'Estournier, sa fille, âgée de dix-huit ans; de plus, il constitue 12 l. t. de rente à sa fille et 40 s. p. de rente au couvent., 28 juillet 1496; MC/ET/XX/1; (en partie détruit par l'humidité).
      donation; Lourcine (rue de); Estournier, Bonne d'; Estournier, Gilles d'
    - 1496, 16 septembre. Accord entre Étienne Contesse, curé de l'église Saint-Étienne-du-Mont, et les marguilliers de cette église pour mettre fin à un litige qui les oppose au sujet de rentes que le curé perçoit lors de la célébration d'obits., 16 septembre 1496; MC/ET/XX/1; Détérioré par l'humidité.
      accord; Saint-Etienne-du-Mont (église); Contesse, Etienne
    - 1496, 6 décembre. Transport par rachat fait par noble Gilles Jarrouceau, écuyer, demeurant à Thouars, procureur de Marguerite Robinet, sa femme, à Antoine Brousset, avocat en Parlement, et à Jeanne Robinet, sa femme, sœur de Marguerite, de 60 l. t. de rente, moyennant 670 l. t., 6 décembre 1496; MC/ET/XX/1
      cession; Thouars (Deux-Sèvres); Brousset, Antoine; Jarrouceau, Gilles; Robinet, Jeanne; Robinet, Marguerite; avocat au parlement (Ancien Régime)
    - 1496, 14 décembre. Accord pour mettre fin au procès qui oppose Denise, veuve de Lucas Maulevault, notaire au Châtelet, Jean Maulevault, bourgeois de Paris, tuteur de Nicolas Maulevault, écolier étudiant en l'université de Paris, fils de Denise et frère de la femme de Pierre Daniel le jeune, marchand joaillier, bourgeois de Paris, d'une part, et Élie Faulcon, bachelier ès lois, demeurant à Cognac, d'autre part, au sujet du paiement par ce dernier de la somme de 212 écus d'or., 14 décembre 1496; MC/ET/XX/1
      accord; Cognac (Charente); Daniel, Pierre le jeune; Faulcon, Elie; Maulevault, Denise; Maulevault, Jean; Maulevault, Lucas; Maulevault, Nicolas; bachelier; orfèvre; notaire; étudiant
    - 1497 (n. st.), 26 février. Bail par Jean Chesneau, prêtre, licencié ès lois, chapelain de la Chapelle Saint-Nicolas fondée au Château de Fresnay-le-Vicomte, à Jean Biscrain, châtelain et receveur de Fresnay, d'une pièce de terre près de Fresnay moyennant 20 s. t. de rente., 26 février 1497; MC/ET/XX/1; (en deux exemplaires dont l'un comporte la formule de notification).
      Précisions sur les lieux: Fresnay-sur-Sarthe (Sarthe)--Château
      bail; Fresnay-sur-Sarthe (Sarthe); Biscrain, Jean; Chesneau, Jean; prêtre; comptable
    - 1498, 4 août. Contrat de mariage entre Madeleine de Champrond, fille de Michel de Champrond, seigneur de Luplante et de Lachat, avocat en Parlement, décédé, et de Marguerite Fournier, et noble Regnault Briçonnet, receveur des aides et des tailles en Touraine., 4 août 1498; MC/ET/XX/1
      contrat de mariage; Luplanté (Eure-et-Loir); Briçonnet, Regnault; Champrond, Madeleine de; Champrond, Michel de; Fournier, Marguerite; avocat au parlement (Ancien Régime); trésorier payeur (Ancien Régime)
    - 1498, 30 novembre. Partage entre Robin Marie, laboureur et marchand à Fleury-lès-Meudon, et Colette Marie, sa sœur, femme de Simon Pierre, laboureur à Meudon, des biens de la succession de Macé Marie, laboureur à Fleury-lès-Meudon, et Jeanne, sa femme, leurs parents., 30 novembre 1498; MC/ET/XX/1
      Précisions sur les lieux: Clamart (Hauts-de-Seine)--Fleury
      partage; Clamart (Hauts-de-Seine); Meudon (Hauts-de-Seine); Marie, Colette; Marie, Jeanne; Marie, Macé; Marie, Robin; Pierre, Simon; agriculteur; commerçant
    - 1498, 13 décembre. Vente à Girard Delacroix. (Acte en grande partie détruit par l'humidité)., 13 décembre 1498; MC/ET/XX/1
      acte de vente; Delacroix, Girard
    - 1499 (n. st.), 31 janvier. Accord entre Engilbert de Clèves, comte d'Auxerre, et Françoise d'Albret, douairière de Nevers, pour mettre fin au procès qui les oppose au sujet du règlement du douaire de ladite dame. (En double exemplaire, très détérioré par l'humidité)., 31 janvier 1499; MC/ET/XX/1
      accord; Auxerre (Yonne); Nevers (Nièvre); Nevers, Engilbert de Clèves (1454-1506, comte de); Nevers, Françoise d'Albret (1454-1521, comtesse de)
    - 1499 (n. st.), 14 mars et 1499, 26 août. Accord, à la suite d'une requête des paveurs de la Ville de Paris, entre ceux-ci et les chanoines de l'église Saint-Simphorien pour qu'un autel soit attribué à leur confrérie., 14 mars 1499 - 26 août 1499; MC/ET/XX/1; (en deux exemplaire, l'un en partie détérioré, et dont l'autre comporte la formule de notification).
      accord; paveur-dalleur
    - 1499, 14 juillet. Constitution par noble Thomas Gosseaume, écuyer, seigneur de la Masserie et du Colombier, et Isabeau Desosne, sa femme, à Thierry Lecirier, docteur régent en la faculté de médecine de Paris, de 50 l. t. de rente à prendre sur une maison et ses dépendances, et sur des terres situées au Colombier., 14 juillet 1499; MC/ET/XX/1
      Précisions sur les lieux: Le Val-Saint-Germain (Essonne)--Le Colombier; Le Val-Saint-Germain (Essonne)--Le Colombier (?); Sermaise (Essonne)--La Mercerie
      constitution de rente; Le Val-Saint-Germain (Essonne); Sermaise (Essonne); Desosne, Isabeau; Gosseaume, Thomas; Lecirier, Thierry; docteur d'université
    - 1499, 7 décembre. Vente par Macé Bouchiert et sa femme à Guillaume Suffleau, avocat en Parlement, de terres à Fontenay-lès-Briis, moyennant 55 l. t., 7 décembre 1499; MC/ET/XX/1
      acte de vente; Fontenay-lès-Briis (Essonne); Bouchiert, Macé; Suffleau, Guillaume; avocat au parlement (Ancien Régime)
  - Minutes. 1482 - 1513, MC/ET/XX/2; Document détérioré.
    1482 à 1484, 1486 à 1496, 1498 à 1511, 1513: actes passés par-devant Pierre Orage, quelques actes passés par-devant Jean de Calais et Guillaume Maulevault.
    - Constitution par Jehan Ferrant, prêtre de Saint-Pierre de Clamart, et par François et Guillaume Ferrant, laboureurs audit Clamart, à Martin Jamart, notaire au Châtelet de Paris, de 25 l.t. de rente sur divers biens, dont une maison à Saint-Marcel-lez-Paris, rue des Couppeaux [s.d., approximativement entre 1482 et 1513]., 1482 - 1513; MC/ET/XX/2
      Précisions sur les lieux: Clamart (Hauts-de-Seine)--Saint-Pierre-Saint-Paul (église)
      Notaires des XVIe-XVIIIe siècles (4153 actes), par Claire Béchu, Catherine Grodecki, Marie-Antoinette Fleury, Madeleine Jurgens, Marie-Françoise Limon-Bonnet, Pierre-Yves Louis, Xenia Pamfilova, Isabelle Pebay, v. 1950, 1986-1994 (fichier papier entièrement dématérialisé; voir contexte dans le Plan d’orientation général - Notaires de Paris, guides thématiques du Minutier).
      Date de création de la notice: 2005
      constitution de rente; Clamart (Hauts-de-Seine); Saint-Marcel (faubourg); Ferrant, François; Ferrant, Guillaume; Ferrant, Jean; Jamart, Martin; agriculteur; notaire; prêtre
    - 1482, 25 avril. Accord entre Marguerite, veuve de Jean Carré, et Martin Cocheret, marchand charpentier, exécuteurs testamentaires de Jean Carré, au sujet de la part d'héritage de Jeanne, fille mineure du défunt et de Robine, sa première femme..-, 25 avril 1482; MC/ET/XX/2
      Du même jour. Décharge donnée par Marguerite et par Pierre Guillaume l'aîné à Martin Cocheret pour l'exécution du testament de Jean Carré.
      accord; décharge; Carré, Jean; Carré, Jeanne; Carré, Marguerite; Carré, Robine; Cocheret, Martin; Guillaume, Pierre (l'aîné); charpentier
    - 1483. Constitution par noble Jacques Rat, seigneur d'Orsignes, à Antoine Ursy, docteur en théologie, archiprêtre de Cuffy au diocèse de Clermont, de 48 s. p. de rente., MC/ET/XX/2; Déchiré.
      constitution de rente; Cuffy (Cher); Rat, Jacques; Ursy, Antoine; docteur d'université
    - 1483, 30 juin. Testaments de Pierre Briant, marchand pâtissier, bourgeois de Paris, et de Jeanne, sa femme., 30 juin 1483; MC/ET/XX/2; (en partie déchiré).
      testament; Briant, Jeanne; Briant, Pierre; pâtissier
    - 1483, 28 octobre. Bail par Jean Horel, laboureur à Bagneux à Jean Chappon, laboureur audit lieu, d'un quartier de terre à Bagneux, moyennant 2 s. 3 d. de rente..-, 28 octobre 1483; MC/ET/XX/2
      Du même jour. Bail par Jean Horel à Colin Boulart, laboureur à Bagneux, moyennant 2 s. 3 d. de rente.
      bail; Bagneux (Hauts-de-Seine); Boulart, Colin; Chappon, Jean; Horel, Jean; agriculteur
    - 1484, 24 avril. Donation par Jean Delarue, écuyer, époux de noble Catherine Savart, auparavant femme de Vincent Letellier, décédé, à Jean Rigolet, écolier à Paris, fils d'Ancel Rigolet, d'une pièce de vigne à Orléans et d'une rente de 10 l. t., 24 avril 1484; MC/ET/XX/2
      donation; Orléans (Loiret); Delarue, Jean; Letellier, Vincent; Rigolet, Ancel; Rigolet, Jean; Savart, Catherine; étudiant
    - 1484, 29 septembre. Donation par Nicole de Longueil, procureur au Châtelet à Nicolas de Longueil son fils, écolier à Paris, de trois arpents et un quarteron de vigne à Clamart, 24 septembre 1484; MC/ET/XX/2
      donation; Clamart (Hauts-de-Seine); Longueil, Nicolas de; Longueil, Nicole de; procureur de justice (Ancien Régime); étudiant
    - 1486, 12 avril. Renonciation par Jean Pasquier, laboureur à Corbeil au droit de propriété sur une maison et ses appartenances aux faubourgs de Corbeil, chargée de 6 s. t. de rente envers Jean Gobelin, teinturier de drap à Saint-Marcel, décédé, au bénéfice de Jean Gobelin, prêtre, demeurant à Saint-Marcel et de Jean de Clermont, marchand tanneur, et de Marion Gobelin, sa femme, pour demeurer quitte des arrérages qu'il leur doit..-, 12 avril 1486 - 4 novembre 1486; MC/ET/XX/2
      Du même jour. Bail par Jean Gobelin à Nicolas Pr[...] laboureur aux faubourgs de Corbeil de la maison mentionnée ci-dessus moyennant 20 s. p. de rente..
      À la suite 1486, 4 novembre. Bail ci-dessus passé par Jean de Clermont.
      bail; renonciation; Corbeil-Essonnes (Essonne); Saint-Marcel (faubourg); Clermont, Jean de; Gobelin, Jean; Gobelin, Marion; Pasquier, Jean; agriculteur; prêtre; tanneur; teinturier blanchisseur
    - 1486, 28 octobre. Accord pour fin de procès entre Séverin Canage, marchand teinturier en écarlate à Saint-Marcel, et Jean Huot l'aîné, marchand drapier bourgeois de Paris et au nom de sa femme Jeanne de Meleun, de la veuve et des héritiers de Guillaume de Meleun, aux termes duquel Séverin Canage reconnaît à ceux-ci, à qui il avait vendu la maison, le droit de propriété sur celle-ci, une maison à pignon à l'Image Saint-Antoine, rue de la Harpe et rue des Parcheminiers à Paris, moyennant 100 écus d'or et 2 écus d'or de rente à Colette Quatrelivres, veuve d'Alain Delacroix, huissier au Parlement., 28 octobre 1486; MC/ET/XX/2
      accord; Harpe (rue de la); Parcheminerie (rue de la); Saint-Antoine (image); Saint-Marcel (faubourg); Canage, Séverin; Delacroix, Alain; Huot, Jean l'aîné; Melun, Guillaume de; Melun, Jeanne de; Quatrelivres, Colette; négociant; huissier; teinturier blanchisseur
    - 1486, 27 décembre. Bail par Étienne Petit, notaire et secrétaire du Roi, contrôleur général des finances du Roi en Languedoc, seigneur de Clérac, Perdiguier, Saint-Nazaire-en-Languedoc, Valorge-du-Maupertuis en la châtellenie de Montlhéry à Jean Godin, laboureur à Brétigny et à Pierre et Jean Godin, ses fils, de deux maisons et de terres aux environs de Brétigny, moyennant 8 l. t. de rente., 27 décembre 1486; MC/ET/XX/2
      Précisions sur les lieux: Brétigny-sur-Orge (Essonne)--Valorge; Cazouls-lès-Béziers (Hérault)--Clairac; Maraussan (Hérault)--Perdiguier
      bail; Brétigny-sur-Orge (Essonne); Cazouls-lès-Béziers (Hérault); Maraussan (Hérault); Saint-Nazaire-de-Ladarez (Hérault); Godin, Jean; Godin, Pierre; Petit, Etienne; contrôleur général des finances (Ancien Régime); agriculteur; notaire; secrétaire du roi (Ancien Régime)
    - 1487 (n. st.), 14 février. Accord pour fin de procès entre Pierre Colet, clerc à Paris, et Claude Colet, clerc à Gien, son frère, au sujet de la succession de Jean Colet, procureur au Châtelet, leur père., 14 février 1487; MC/ET/XX/2
      accord; Gien (Loiret); Colet, Claude; Colet, Jean; Colet, Pierre; procureur de justice (Ancien Régime)
    - 1487, 20 mai. Mention d'une maison à l'angle des rues de la Calende et de la Barillerie, à l'enseigne des Connins, devant et à l'opposite d'une porte du Palais sur laquelle est représenté Philippe le Bel, ayant pour locataire Nicolas ..., barbier, Guillaume Richer, courdouannier, et Pierre Baudin, sellier et lormier, 20 mai 1487; MC/ET/XX/2
      Lieux et monuments à Paris au XVIe siècle (1070 actes), par C. Grodecki, 1971-1986 (fichier papier entièrement dématérialisé; voir contexte dans le Plan d’orientation général - Notaires de Paris, guides thématiques du Minutier).
      Date de création de la notice: 2009
      Barillerie (rue de la); Richer, Guillaume; Baudin, Pierre; Philippe le Bel (roi de France); sellier; forgeron; cordonnier
    - 1487, 11 novembre. Fragment d'acte passé par Philippe Thomas, Jean et Pierre Fournier, Robert Pidort, et sa femme, concernant une maison au coin des rues de la Calandre et de la Barillerie, 11 novembre 1487; MC/ET/XX/2
      Barillerie (rue de la); Calandre (rue de la); Fournier, Jean; Fournier, Pierre; Pidort, Robert; Thomas, Philippe
    - 1488, 20 avril. Constitution par noble Antoine de Halloy, écuyer seigneur de Baings-lès-Roye et de Montdidier, à Pierre Aymart, notaire et secrétaire du Roi, de 10 l. t. de rente, pour demeurer quitte d'une partie de 300 l. t. qu'il lui doit..-, 20 avril 1488 - 22 juin 1489; MC/ET/XX/2
      À la suite: 1489, 22 juin. Obligation d'Antoine de Halloy envers Pierre Aymart pour la somme qu'il lui doit, mentionnée ci-dessus.
      À la suite: 1489, 22 juin. Possibilité donnée par Pierre Aymart à Antoine de Halloy de racheter les 10 l. t. de rente en payant 100 l. t.
      Précisions sur les lieux: Boulogne-la-Grasse (Oise)--Bains
      constitution de rente; Boulogne-la-Grasse (Oise); Montdidier (Somme); Roye (Somme); Aymart, Pierre; Halloy, Antoine de; notaire; secrétaire du roi (Ancien Régime)
    - 1488, 27 octobre. Contrat de mariage de Roberte Morillon, fille de Nicolas Morillon, marchand chandelier de suif et bourgeois de Paris, avec Jean Huot l'aîné, marchand drapier et chaussetier et bourgeois de Paris..-, 27 octobre 1488; MC/ET/XX/2
      contrat de mariage; Huot, Jean l'aîné; Morillon, Nicolas; Morillon, Roberte; cirier; fabricant d'accessoires vestimentaires; négociant
    - 1489, 22 avril. Vente par Henri Joliz, laboureur à Villejuif à Adam Mingoys, marchand fripier et bourgeois de Paris, d'un quartier de vigne à Villejuif moyennant 6 l. t., 22 avril 1489; MC/ET/XX/2
      acte de vente; Villejuif (Val-de-Marne); Joliz, Henri; Mingois, Adam; brocanteur; agriculteur
    - 1489, 23 avril. Constitution par noble Pierre Gebert, avocat au Parlement, seigneur de Noyant-en-Touraine, à Jean de La Coussaye, archiprêtre de Mortemer en l'église de Poitiers et scelleur de la cour de l'église de Paris, de 10 l. t. de rente moyennant 100 l. t. .-, 23 avril 1489; MC/ET/XX/2
      Du même jour. Promesse par Jean Delacoussaye si dans les trois mois Pierre Gébert lui paye 100 l. t. et annule la rente ci-dessus de rendre les lettres de constitution de celle-ci.
      constitution de rente; promesse; Mortemart (Haute-Vienne); Noyant (Maine-et-Loire); Gébert, Pierre; La Coussaye, Jean de; prêtre; avocat au parlement (Ancien Régime)
    - 1489, 30 avril. Vente par Agnès, veuve de Jean Lebon, tonnelier à Gouvernes, Étienne Delagranche et Jean Lebon, ses enfants, laboureurs à Gouvernes à Enjorran Ra, conseiller, de deux pièces de terre à Dueil, moyennant 110 s. t., 30 avril 1489; MC/ET/XX/2
      acte de vente; Deuil-la-Barre (Val-d'Oise); Enghien-les-Bains (Val-d'Oise); Gouvernes (Seine-et-Marne); Delagranche, Etienne; Lebon, Agnès; Lebon, Jean; Ra, Enjorrand; agriculteur; tonnelier
    - 1489, 3 juillet. Vente par Aubry Raillet, chaussetier à Paris, rue Tireboudin, fils de Macée, femme de Jean Raillet, ses père et mère décédés, à Jean Lequartène, marchand-et-bourgeois-de-Paris, d'une maison à Sommeville, moyennant 50 l. t., 3 juillet 1489; MC/ET/XX/2
      acte de vente; Chevillon (Haute-Marne); Tireboudin (rue); Lequartène, Jean; Raillet, Aubry; Raillet, Jean; Raillet, Macée; fabricant d'accessoires vestimentaires; commerçant
    - 1489, 11 juillet. Bail par Yvon Denis, laboureur à Villejuif, et sa femme, à Jean [...], laboureur à Villejuif, d'un quartier de vigne en ce lieu, moyennant 2 s. p. de rente., 11 juillet 1489; MC/ET/XX/2; (déchiré en haut).
      bail; Villejuif (Val-de-Marne); Denis, Yvon; agriculteur
    - 1489, 13 juillet. Prise à bail par Jean Millon le jeune, d'une maison et de trois arpents de terre à Chaunoy appartenant aux religieux de Saint-Marcel, moyennant 8 d. p. de cens par arpent et l'obligation de défricher les terres d'ici trois ans., 13 juillet 1489; MC/ET/XX/2
      Précisions sur les lieux: Blandy (Seine-et-Marne)--Chaunoy
      Blandy (Seine-et-Marne); Millon, Jean (le jeune)
    - 1489, 15 juillet. Quittance donnée par Jean Galant, barbier, à Nicolas Fichet pour tous les salaires qui lui étaient dus et pour la somme promise lors de son contrat de mariage avec Marguerite, fille de la femme de Nicolas Fichet. Par ailleurs, obligation de Jean Galant envers Nicolas Fichet pour la somme de 20 écus d'or restant due sur l'achat de la moitié de l'hôtel de la Limace, grand-rue Saint-Jacques, en face de l'église Saint-Yves et pour 14 l. t. dues pour le loyer de l'autre moitié. .- (À la suite de l'acte 1488-04-20, Halloy, Antoine de)., 15 juillet 1489; MC/ET/XX/2
      quittance; Saint-Jacques (rue); Fichet, Nicolas; Galant, Jean; Galant, Marguerite; coiffeur
    - Quittance par Jehan GALANT à Nicolas FICHET., 15 juillet 1489; MC/ET/XX/2
      Fichier dit 'général' XVIe siècle (env. 30.000 actes), par le personnel du Minutier, 1930-1999 (fichier papier entièrement dématérialisé; voir contexte dans le Plan d’orientation général - Notaires de Paris, guides thématiques du Minutier).
      Date de création de la notice: 2008
      quittance; Fichet, Nicolas; Galant, Jean
    - 1489, 28 juillet. Transport par Jean Bauce, marchand boucher, bourgeois de Paris, et Marion Hire, sa femme, à Henri Arnoul, marchand-et-bourgeois-de-Paris, de 8 l. p. de rente moyennant 120 l. t., sur une moitié de maison et appartenances sises rue Saint-Germain-l'Auxerrois, où demeure Jean Lecole, marchand mégissier., 28 juillet 1489; MC/ET/XX/2
      À la suite :du même jour. Possibilité pour Jean Bauce et Marion Hire de racheter la rente de 8 l. p.
      cession; Saint-Germain-l'Auxerrois (rue); Arnoul, Henri; Bauce, Jean; Hire, Marion; Lecole, Jean; boucher; commerçant; tanneur
    - 1489, 1er août. Foi et hommage rendu par Pierre Guernardon, élu de Vendôme, procureur de Jean Guernardon, chanoine et cellerier de Saint-Martin-de-Tours, à Jean Quentin, docteur en théologie, chanoine et pénitencier de l'église Notre-Dame de Paris, pour le fief de Cormeilles à Ivry., 1er août 1489; MC/ET/XX/2
      Précisions sur les lieux: Tours (Indre-et-Loire)--Saint-Martin (abbaye); Ivry-sur-Seine (Val-de-Marne)--Cormailles (fief des)
      déclaration féodale; Ivry-sur-Seine (Val-de-Marne); Notre-Dame (cathédrale); Tours (Indre-et-Loire); Guernardon, Jean; Guernardon, Pierre; Quentin, Jean; chanoine; docteur d'université; prêtre
    - 1489, 12 août. Bail par Guy Musnier, religieux de la Sainte-Trinité à Geoffroy Duval, marchand-et-bourgeois-de-Paris, d'un jardin à Meaux moyennant 10 s. t. de rente..- (Au dos de l'acte 1489-08-12, Musnier, Guy)., 12 août 1489; MC/ET/XX/2
      bail; Meaux (Seine-et-Marne); Duval, Geoffroy; Musnier, Guy; commerçant; religieux
    - 1489, 12 août. Vente par Jean Debourgeois, voiturier par terre à Notre-Dame-des-Champs, et sa femme, auparavant femme de Jean Julien, charron et manouvrier à Val-le-Petit en la châtellenie de Montlhéry, à Georges Bart, prêtre, curé de Marolles, d'une maison et de cinq arpents de terre à Val-le-Petit, moyennant 7 l. t. .- (Au dos de l'acte 1489-08-12, Musnier, Guy)., 12 août 1489; MC/ET/XX/2